# 公司投资拍电影的账务处理

提问人：于呈 时间：2016-05-19 22:57:55
公司投资一部电影，电影总投资 9000 万，本公司投资 900 万，本公司不享有与电影有关的知识产权，本公司按照电影上映后院线净收入10%分成，请问本公司如何做账务处理，在其他非流动资产核算是否合理？

回答人：chenyiwei
如果投资回收期限超过一年，可以作为其他非流动资产核算及列报。分得款项建议先冲减成本，成本冲减为零后再收到的款项确认为投资收益。期末进行减值测试。

提问人：xinqing4424 时间：2016-05-20 10:36:34
不理解为什么这么处理？

回答人：chenyiwei
这是对非法人的合作项目的投资，但没有保本和保底收益的约定，存在较大不确定性，因此基于谨慎性原则，建议分回款项首先用于回收投资成本，成本全部回收后再收到的款项确认投资收益。 理论上也可以收到款项均确认为投资收益，期末进行严格的减值测试，但对于合作经营项目投资而言很可能难以操作，因此基于谨慎性原则，建议采用此处所述方法。并且此处所述方法也不排除年末对尚未回收的成本进行减值测试。

提问人：zengfengxia 时间：2016-07-06 15:12:56
请教陈版， 1 楼的案例，如果合作协议明确，出资方出资 900 万元，出资后 1 年内收回本金及收益 990 万元，但对方未提供与还款相对应的担保等增信，此时是不是可以直接确认摊余成本计量的应收款，可以在报表日确认利息收入，同时减值测试？在对外提供借款时，出资方的合同权利是否会信用风险的大小影响会计处理？

回答人：chenyiwei
可以这样理解。这种情形是单纯的借款，就按照对外提供借款进行会计处理。

提问人：echo00144 时间：2017-01-09 15:17:50
陈版 您好、这个问题我关注小半年了、我们的情况跟楼主差不多一样的、我们不属于电影拍摄公司、跟电影公司合作、投资 100 万占投资额10%，电影上映后按照固票房总收入的10%分成、固定不变、没有其他知识产权、当初 100 万给对方的时候对方开具了发票、我们挂到了预付账款、因为投资期间不超过 1 年、故此审计让我们列入其他流动资产，就在 12 月底 我们收到了对方的分红，我们把预付的款项转入的营业成本，把收到的前计入了营业收入，因为我给对方开票了 所以这样列示，但是审计不允许我这样做，请问我当怎么做？麻烦了陈版！

回答人：chenyiwei
收到的款项首先作为对其他非流动资产成本的收回，超出部分确认为投资收益。

提问人：legendgrove 时间：2017-08-02 17:53:24
陈老师，您好！我看了几家上市的影视投资公司的招股说明书，他们的投资款回款好像都在收入里核算，投资款先在库存商品核算，确认收入后按照计划收入法结转成本，投资收益科目里只核算对公司的股权投资收益，还是说他们没有这种跟投的投资比例比较小的业务？都是主控方？或者联合摄制方？

回答人：chenyiwei
不清楚具体情况，不评论具体个案的处理。但我一直认为我建议的处理方法是符合准则的原则和规定的。